【裁判字號】    95,交抗,16
【裁判日期】    950227
【裁判案由】    聲明異議
【裁判全文】
臺灣高等法院高雄分院刑事裁定          95年度交抗字第16號
抗  告  人
即受處分人  甲○○
上列抗告人因違反道路交通管理處罰條例案件，不服臺灣高雄地
方法院，中華民國95年1月16日所為裁定（94年度交聲第554號）
，提起抗告，本院裁定如下：
    主  文
抗告駁回。
    理  由
一、本件抗告意旨略以：抗告人即受處分人甲○○於民國94年7
    月23日8時40分許，騎乘車牌號碼XB6-723號重型機車，由高
    雄市○○路欲左轉文橫路，因該處之機車待轉區○○道路施
    工佔滿，致無法暫停，且因適（文橫路）已亮綠燈，遂而駛
    至待轉區格線外旋向文橫路行駛，因而為警當場舉發未依兩
    段式左轉，並經高雄市交通事件裁決所裁處「不依標誌、標
    線、號誌指示」（94年10月18日所為之高市府交裁字第裁
    32B00000000號），聲明異議，抗告人乃對該裁決向原審法
    院聲明異議，經原審裁定異議駁回。然原審證人李朝隆本身
    即係本件違規舉發之警員，原審採認其證詞而為裁定，並非
    妥適，爰提起本件抗告，請求撤銷原裁定云云。
二、按汽車駕駛人轉彎時，不依標誌、標線、號誌指示者，處2
    百元以上6 百元以下罰鍰，並各記違規點數1 點，道路交通
    管理處罰條例第48條第2 款、第63條第1項第1款定有明文。
    次按，機器腳踏車行駛之車道及轉彎，應依標誌或標線之規
    定行駛；無標誌或標線者，同向三車道以上道路，均應以兩
    段方式進行左轉彎；單行道道路，行駛於右側車道或慢車道
    者，應以兩段方式進行左轉彎，行駛於左側車道或慢車道者
    ，應以兩段方式進行右轉彎，道路交通安全規則第99條第1
    項第3款亦有明定。
三、查本件抗告人甲○○於94年7月23日8時40分許，騎乘車牌號
    碼XB 6-723號重型機車，由高雄市○○路左轉文橫路，未依
    規定兩段式左轉，為警舉發之事實，業經抗告人自承在卷（
    見原審卷第33頁），並有高雄市政府警察局舉發違反道路交
    通管理事件通知單1張（高市警交字第B00000000號）附卷可
    稽（見原審卷第14頁），核與證人即員警李朝隆於原審95年
    1月3日訊問所為證述相符，此部分事實應屬無疑。抗告人⊕
    於94年10月27日具狀陳稱：因違規之上開路口待轉區○道路
    施工佔滿，如停於待轉區格線外，有遭他車撞傷之虞，乃未
    能暫停於待轉區等語（原審卷第2頁）。惟查一般民眾因待
    轉區格子不夠大，而將車停於待轉區格線外待轉，執勤警員
    不會舉發其違規，抗告人於上開時、地確係由五福路行經文
    橫路口未在待轉區位置停車，即左轉文橫路等事實，業經證
    人即當時在該路口執勤之警員李朝隆於原審結證屬實。且本
    件違規事實發生時，五福路、文橫路口之施工工程，並未佔
    據機車待轉區標字處，業經高雄市政府警察局交通警察大隊
    94年8月22日高市警交三字第0940015272號函覆抗告人明確
    ，此有該函影本在卷可按（見原審卷第25頁），抗告人上開
    陳述自不足採。綜此，抗告人於上開時、地，未依規定兩段
    式左轉，而由上開五福路逕自左轉文橫路，違反道路交通規
    則第99條第1項第3款之規定，應可認定。本件高雄市交通事
    件裁決所裁處抗告人「不依標誌、標線、號誌指示」，依道
    路交通管理處罰條例第48條第1項第2款罰鍰新台幣六百元；
    並依同條例第63條第1項記違規點數1點，於法並無不合。
四、本件證人李朝隆係當場舉發本件抗告人違規事實之警員，乃
    親自見聞抗告人違規過程之人，原審命其以證人身分具結證
    述相關情節，於法並無不合，亦無不當。且李朝隆與抗告人
    並不相識，其於原審並具結以擔保其證言之可信性與憑信性
    ，原審採為證據亦無不合。抗告人徒以李朝隆本身係舉發本
    件違規事件之警員，其證人不宜採為證據指摘原裁定不當，
    為無理由，應予駁回。原審裁定駁回抗告人之異議，自應維
    持。
五、據上論結，應依道路交通案件處理辦法第26條，刑事訴訟法
    第412條，裁定如主文。
中    華    民    國    95    年    2     月    27    日
                  刑事第八庭審判長法  官  李炫德
                                  法  官  李淑惠
                                  法  官  蔡國
以上正本證明與原本無異。
不得再抗告
中    華    民    國    95    年    2     月    27    日
                                   書記官  邱麗莉


司法院資訊處製作；財團法人民間司法改革基金會備份。
